【裁判字號】    97,審易,2588
【裁判日期】    980206
【裁判案由】    竊盜
【裁判全文】
臺灣高雄地方法院刑事判決            97年度審易字第2588號
公  訴  人  臺灣高雄地方法院檢察署檢察官
被      告  乙○○
上列被告因竊盜案件，經檢察官提起公訴（97年度偵字第32441
號），被告於準備程序中就被訴事實為有罪之陳述，經本院告知
簡式審判程序之旨，並聽取被告與公訴人之意見後，本院合議庭
裁定由受命法官獨任進行簡式審判程序，判決如下：
    主  文
乙○○犯竊盜未遂罪，累犯，處有期徒刑伍月，如易科罰金，以
新臺幣壹仟元折算壹日。
    事實及理由
一、本件犯罪事實、證據，除更正為「乙○○前因竊盜、詐欺、
    侵占等案件，分別經本院以93年度簡字第6359號、94年度簡
    字第932 號、94年度簡字第1597號判處有期徒刑4 月、3 月
    、4 月確定，經定應執行刑為有期徒刑9 月確定；又因犯搶
    奪、詐欺、竊盜等罪，分別經本院以94年度訴字第2269號判
    處有期徒刑1 年3 月、6 月、3 月，經減刑、定應執行刑為
    有期徒刑11月確定，與上開有期徒刑9 月接續執行，於民國
    96年7 月16日執行完畢」，並補充被告於本院審理時之自白
    為證據外，其餘均引用起訴書所載（如附件）。
二、核被告所為，係犯刑法第320 條第3 項、第1 項竊盜未遂罪
    。被告著手實施犯罪之行為而不遂，為未遂犯，應依刑法第
    25條第2 項減輕其刑。被告曾受上開有期徒刑之執行，此有
    臺灣高等法院被告前案紀錄表在卷可佐，其於徒刑執行完畢
    5 年之內故意再犯本件有期徒刑以上之罪，為累犯，應依法
    加重其刑。被告就本件犯行有前開加重及減輕事由，應依刑
    法第71條第1 項先加後減之。
三、爰審酌被告正值青年，有工作能力，不思以正途取財，竟竊
    取他人財物，行為實不足取，其曾因犯罪而接受刑罰，仍於
    出獄後犯下本件竊案，足見被告未知悔改，及被告於著手竊
    盜時即為被害人發覺，造成被害人損害有限，其欲竊取之金
    爐價值約新臺幣3 萬元，並非甚鉅，及被告於警詢、偵訊及
    本院審理時均能坦承犯罪，態度尚可等一切情狀，認檢察官
    求刑有期徒刑6 月，尚屬過重，而量處如主文所示之刑，並
    諭知易科罰金之折算標準。
據上論斷，應依刑事訴訟法第273 條之1 第1 項、第284 條之1
、第299 條第1 項前段、第310 條之2 、第454 條第2 項，刑法
第320 條第3項 、第1 項、第47條第1 項、第25條，刑法施行法
第1 條之1 ，判決如主文。
本案經檢察官王朝弘到庭執行職務。
中    華    民    國    98    年    2     月    6     日
                  刑事第七庭    法  官  蔡書瑜
以上正本證明與原本無異。
如不服本判決應於收受送達後10日內向本院提出上訴書狀，並應
敘述具體理由；如未敘述上訴理由者，應於上訴期間屆滿後20日
內向本院補提理由書（均須按他造當事人之人數附繕本）「切勿
逕送上級法院」。
中    華    民    國    98    年    2     月    6     日
                                書記官  楊明月
附錄：論罪法條
中華民國刑法第320條
意圖為自己或第三人不法之所有，而竊取他人之動產者，為竊盜
罪，處 5 年以下有期徒刑、拘役或 5 百元以下罰金。
意圖為自己或第三人不法之利益，而竊佔他人之不動產者，依前
項之規定處斷。
前二項之未遂犯罰之。
附件：
臺灣高雄地方法院檢察署檢察官起訴書
                                      97年度偵字第32441號
     被      告  乙○○  男  30歲（民國○○年○月○○日生）
                         住高雄市○○區○○路152巷18弄15
                           號
                         國民身份證統一編號：Ｚ000000000號
 上列被告因竊盜案件，業經偵查終結，認應提起公訴，茲將犯罪
 事實及證據並所犯法條分敘如下
         犯罪事實
 一、乙○○前因詐欺及竊盜案件，經高雄地方法院以93年簡字第
     6359號及94年簡字第932號判處有期徒刑4月、3月確定，於
     96年7月7日縮短期刑執行完畢。基於意圖為自己不法之所有
     之犯意，於民國97年11月14日16時45分許，騎乘機車行經高
     雄市○鎮區○○路213號甲○○之住屋前，見四下無人且該
     屋並無上鎖，即進入該屋1樓內，著手竊取祭拜用金爐1個。
     其正在搬移上開金爐時，適為甲○○所發現並將其逮捕送警
     偵辦，始悉上情。
 二、案經高雄市政府警察局前鎮分局報告偵辦。
         證據並所犯法條
 一、證據名稱暨待證事實：
     ┌──┬──────────┬───────────┐
     │編號│   證  據  名  稱   │    待  證  事  實    │
     ├──┼──────────┼───────────┤
     │ 一 │被告乙○○於警詢時及│全部犯罪事實。        │
     │    │本署偵查時的自白。  │                      │
     ├──┼──────────┼───────────┤
     │ 二 │證人甲○○於警詢之證│全部犯罪事實。        │
     │    │述。                │                      │
     │    │                    │                      │
     ├──┼──────────┼───────────┤
     │ 三 │(一)贓物認領保管單。  │被告竊取金爐之事實。  │
     │    │(二)現場照片4張。     │                      │
     │    │                    │                      │
     └──┴──────────┴───────────┘
 二、核被告所為，係犯刑法第320條第1項竊盜罪嫌，其著手於竊
     盜行為未完成，即被發現而不遂，為竊盜之未遂犯。被告曾
     受有期徒刑之執行完畢後，5年以內故意再犯本件有期徒刑
     以上之罪，為累犯，請依刑法第47條第1項之規定加重其刑
     。另被告另因施用毒品案件，業經本署以97年毒偵字第6723
     號、第7070號、第7797號、第8530號提起公訴，又因竊盜案
     件以97年偵字第32441號提起公訴。由上開案件觀之，被告
     因犯多次施用毒品之案件而缺錢，並犯下多件竊盜犯行，還
     藉口無工作缺錢用而犯竊盜，顯係狡辯之詞，本件請從重量
     處有期徒刑6月。
 三、依刑事訴訟法第251條第1項提起公訴。
     此    致
 臺灣高雄地方法院
 中    華    民    國    97    年    11    月    18    日
                               檢  察  官  丙  ○  ○
                                           丁  ○  ○


司法院資訊處製作；財團法人民間司法改革基金會備份。
